【裁判字號】    98,台上,1474
【裁判日期】    980813
【裁判案由】    侵權行為損害賠償（專利權）
【裁判全文】
最高法院民事裁定            九十八年度台上字第一四七四號
上   訴   人  良果紙袋有限公司
兼法定代理人  甲○○
共        同
訴 訟代理 人  蔡錫欽律師
被  上訴  人  台灣佳田紙袋股份有限公司
法 定代理 人  乙○○（原名張景龍）
上列當事人間請求侵權行為損害賠償（專利權）事件，上訴人對
於中華民國九十八年五月十二日台灣高等法院台南分院第二審判
決（九十五年度智上字第二號），提起上訴，本院裁定如下：
    主  文
上訴駁回。
第三審訴訟費用由上訴人負擔。
    理  由
按上訴第三審法院，非以原判決違背法令為理由，不得為之。又
提起上訴，上訴狀內應記載上訴理由，其以民事訴訟法第四百六
十九條所定事由提起第三審上訴者，應於上訴狀內表明：原判決
所違背之法令及其具體內容、暨依訴訟資料合於該違背法令之具
體事實。其依同法第四百六十九條之一規定提起上訴者，並應具
體敘述為從事法之續造、確保裁判之一致性或其他所涉及之法律
見解具有原則上重要性之理由。同法第四百六十七條、第四百七
十條第二項分別定有明文。而依同法第四百六十八條規定，判決
不適用法規或適用不當者，為違背法令；依同法第四百六十九條
規定，判決有該條所列各款情形之一者，為當然違背法令。是當
事人提起第三審上訴，如合併以同法第四百六十九條及第四百六
十九條之一之事由為上訴理由時，其上訴狀或理由書應表明該判
決所違背之法令條項，或有關判例、解釋字號，或成文法以外之
習慣或法理等及其具體內容，暨係依何訴訟資料合於該違背法令
之具體事實，並具體敘述為從事法之續造、確保裁判之一致性或
其他所涉及之法律見解具有原則上重要性之理由。如未依上述方
法表明，或其所表明者與上開法條規定不合時，即難認為已合法
表明上訴理由，其上訴自非合法。本件上訴人對於原判決提起第
三審上訴，雖以該判決違背法令為由，惟核其上訴理由狀所載內
容，徒就原審取捨證據、認定事實之職權行使所論斷：被上訴人
所享有新型第0000000號「蔬果保護袋結構改良」專利（
專利權號碼為新型第一三一○二九號，下稱系爭專利）之要件特
徵，主要係於一袋體上沖設有複數之框形孔結構，藉由框形孔結
構之技術手段，達到阻絕陽光、透氣及排水之實質功能。上訴人
所生產之蔬果保護袋，經國立中正大學、國立中興大學鑑定結果
，均認有侵害系爭專利權之情事，且與其本身所有新型第一六二
一二六號「果實栽培袋之排水孔結構」之專利範圍不同，尚非原
享有專利之利用。況上訴人曾舉發系爭專利，於舉發不成立後，
提起訴願、行政訴訟，均遭駁回確定，則被上訴人主張上訴人侵
害系爭專利權一節，自屬可信。又因上訴人自民國八十八年起至
九十三年止，連續製造並販售侵害系爭專利權之紙袋，於侵害終
止前，損害仍在繼續狀態中，被上訴人之請求權時效不斷重新起
算，迄九十二年八月十二日起訴時，並未罹於時效。至損害賠償
之金額，依民事訴訟法第二百二十二條第二項規定，審酌一切情
狀，依上訴人產銷之高接梨袋約二十種、高接梨生產季節、營業
稅申報金額及銷售金額應數帳簿有關高接梨保護袋部分等項，上
訴人販賣侵害系爭專利權產品所得利益為新台幣一百七十八萬二
千八百六十一元，命上訴人如數賠償該金額本息。另兩造其餘爭
執及舉證，與判決結果無涉，毋庸贅論等情，指摘為不當，並就
原審命為辯論及已論斷者，泛言謂為違法，而非表明該判決所違
背之法令及其具體內容，暨依訴訟資料合於該違背法令之具體事
實，更未具體敘述為從事法之續造、確保裁判之一致性或其他所
涉及之法律見解具有原則上重要性之理由，難認其已合法表明上
訴理由。依首揭說明，應認其上訴為不合法。
據上論結，本件上訴為不合法。依民事訴訟法第四百八十一條、
第四百四十四條第一項前段、第九十五條、第七十八條，裁定如
主文。
中    華    民    國  九十八  年    八    月   十三   日
                      最高法院民事第五庭
                          審判長法官  朱  建  男
                                法官  顏  南  全
                                法官  林  大  洋
                                法官  沈  方  維
                                法官  阮  富  枝
      本件正本證明與原本無異
                                      書  記  官
中    華    民    國  九十八  年    八    月  二十五  日
                                                     m


司法院資訊處製作；財團法人民間司法改革基金會備份。
